# 关于所得税汇算清缴

提问人：tingfengx 时间：2012-10-31 19:11:22
单位年后汇算清缴所得税时，补交的所得税借记以前年度损益调整，然后利润表对应到了其他转入科目，请问大家： 1 按新准则单位做帐错了吗，是不是应该借记所得税费用？ 2 审定表里其他转入是不是不能有数？ 3 新准则里有没有其他转入这个科目，它的核算内容是什么？

回答人：chenyiwei
参考《计学撮要》P388～391——会计估计变更和前期差错的合理区分。

提问人：tingfengx 时间：2012-11-01 17:00:09
不在岳华，看不到此书啊。。。。

回答人：chenyiwei
该书公开出售。另外网上也有很多电子版流传，百度一下即可。